臺灣桃園地方法院刑事裁定　　　　　　100年度撤緩字第167號
聲　請　人　臺灣桃園地方法院檢察署檢察官
受　刑　人　鄭映
上列聲請人因受刑人妨害婚姻及家庭案件，聲請撤銷緩刑之宣告
（100 年度執聲字第1702號），本院裁定如下：
    主  文
聲請駁回。
    理  由
一、聲請意旨略以：受刑人鄭映前因妨害婚姻案件，經本院於
    民國99年12月8 日以99年度簡上字第817 號判決判處有期徒
    刑4 月，緩刑2 年，於100 年1 月6 日確定在案，詎其於緩
    刑前即97年5 月18日、97年5 月21日、98年5 月14日（聲請
    書誤載為97年4 月29日，應予更正）更犯偽造文書罪，經本
    院於99年12月22日以99年度易字第906 號判決判處有期徒刑
    8 月，並於100 年7 月19日確定，核其所為，已合於刑法第
    75條第1 項第2 款所定撤銷緩刑宣告之原因，爰依刑事訴訟
    法第476 條規定聲請撤銷其緩刑宣告等語。
二、按受緩刑之宣告，於緩刑前因故意犯他罪，而在緩刑期內受
    逾6 月有期徒刑之宣告確定者，撤銷其宣告；前項撤銷之聲
    請，於判決確定後6 月以內為之，刑法第75條第1 項第2 款
    、第2 項定有明文。又刑法第75條前於94年2 月2 日修正公
    布，於95年7 月1 日施行，修正前刑法第75條原規定「受緩
    刑之宣告而有左列情形之一者，撤銷其宣告：一緩刑期內更
    犯罪，受有期徒刑以上刑之宣告者。二緩刑前犯他罪，而在
    緩刑期內受有期徒刑以上刑之宣告者。因過失犯罪者，不適
    用前項之規定。」，修正後刑法第75條則規定為「受緩刑之
    宣告，而有下列情形之一者，撤銷其宣告：一緩刑期內因故
    意犯他罪，而在緩刑期內受不得易科罰金之有期徒刑以上刑
    之宣告確定者。二緩刑前因故意犯他罪，而在緩刑期內受不
    得易科罰金之有期徒刑以上刑之宣告確定者。前項撤銷之聲
    請，於判決確定後6 月以內為之。」，修正理由係以：「按
    緩刑制度係為促使惡性輕微之被告或偶發犯、初犯改過自新
    而設，如於緩刑期間、緩刑前故意犯罪，且受不得易科罰金
    之有期徒刑以上刑之宣告確定者（意即應入監服刑），足見
    行為人並未因此而有改過遷善之意，此等故意犯罪之情節較
    諸增訂第75條之1 『得』撤銷之原因為重，不宜給予緩刑之
    寬典，而有『應』撤銷緩刑宣告之必要。至於有上開情形，
    而受可易科罰金之有期徒刑刑之宣告者，因犯罪情節較輕，
    以此列為『應撤銷』緩刑之事由，似嫌過苛，爰改列為第75
    條之1 『得撤銷』緩刑之事由，以資衡平」。嗣該條文復於
    98年6 月10日修正公布，修正理由則係以：「依本法第41條
    第3 項之規定，受6 月以下有期徒刑或拘役之宣告而不得易
    科罰金者，亦得易服社會勞動。此類案件既可無庸入監執行
    ，故於緩刑之效果，應與受得易科罰金之案件相同，成為修
    正條文第75條之1 得撤銷緩刑之事由，而非本條應撤銷緩刑
    之事由。又不得易科罰金或不得易服社會勞動之案件皆係受
    逾6 月有期徒刑之宣告，爰修正第1 項各款」，是觀諸前述
    修正立法理由可知，依刑法第75條之規定撤銷緩刑者，應以
    在緩刑期內受逾6 月有期徒刑之宣告確定而應入監服刑者為
    限，此因行為人並未因受緩刑之宣告而有改過遷善之意，不
    宜給予緩刑之寬典，而有應撤銷緩刑宣告之必要。
三、次按刑法第74條第1 項所謂受2 年以下有期徒刑、拘役或罰
    金之宣告，係指宣告之本刑而言，並不包括減刑之宣告，此
    有最高法院65年度第一次刑庭庭推總會議決議(一)、78年度台
    非字第132 號判決意旨可資參照。而刑法第75條與第74條既
    同屬於緩刑章之規定，且條文用語均為「刑之宣告」，目的
    皆在於考量緩刑適當性，無論依文義解釋或體系解釋，二者
    自應為相同之解釋，始符合體系價值之一貫與完整（臺灣高
    等法院暨所屬法院97年度法律座談會刑事類提案第5 號會議
    結論參照）。是刑法第75條第1 項第2 款規定之「刑之宣告
    」，應係指宣告之本刑，而非指減刑之宣告或定應執行刑之
    宣告。
四、經查：受刑人鄭映前於95年10月間某日起至98年10月中旬
    某日止因妨害家庭案件，經本院以99年度壢簡字第1652號判
    決判處有期徒刑4 月，嗣上訴後，繼經本院以99年度簡上字
    第817 號判決駁回上訴，併宣告緩刑2 年，該案業於99年12
    月8 日確定（聲請書誤載為100 年1 月6 日確定），而其於
    緩刑前即97年5 月18日、97年5 月21日及98年5 月14日（聲
    請書誤載為97年4 月29日，應予更正）因犯行使使公務員登
    載不實文書罪，經本院以99年度易字第906 號判決各處有期
    徒刑3 月，如易科罰金，均以新臺幣1 千元折算1 日，應執
    行有期徒刑8 月，如易科罰金，以新臺幣1 千元折算1 日，
    嗣提起上訴後，亦經臺灣高等法院以100 年度上易字第 457
    號判決駁回上訴，該案業於100 年7 月19日確定等情，有上
    開判決書及臺灣高等法院被告前案紀錄表等件在卷可稽。是
    本件受刑人係於緩刑前因故意犯行使使公務員登載不實文書
    罪，共3 罪，而在緩刑期內各受6 月以下有期徒刑宣告，並
    得易科罰金之事實，堪可認定。揆諸前開說明，受刑人於緩
    刑前所犯數罪既均未受逾6 月有期徒刑之宣告，且均得易科
    罰金而無庸入監服刑，聲請意旨認受刑人所為合於刑法第75
    條第1 項第2 款所定撤銷緩刑宣告之原因，顯係將法院所定
    之「應執行刑」誤認為「宣告之本刑」，是聲請人執此聲請
    撤銷受刑人前案之緩刑，於法尚有未合，應予駁回。
五、依刑事訴訟法第220 條，裁定如主文。
中    華    民    國   100    年    10    月    31    日
                  刑事第五庭  法  官  劉淑玲
以上正本證明與原本無異。
如不服本裁定，應於裁定送達後5 日內向本院提出抗告狀。
                              書記官  許婉茹
中    華    民    國   100    年    11    月    2     日